【裁判字號】    95,交訴,22
【裁判日期】    950127
【裁判案由】    公共危險
【裁判全文】
臺灣高雄地方法院刑事判決              95年度交訴字第22號
公  訴  人  臺灣高雄地方法院檢察署檢察官
被      告  甲○○
選任辯護人  尤中瑛律師
上列被告因公共危險案件，經檢察官提起公訴（台灣高雄地方法
院檢察署94年度偵字第22953 號），本院依簡式審判程序，判決
如下：
    主  文
甲○○犯肇事致人傷害逃逸罪，處有期徒刑柒月。緩刑貳年。
    事實及理由
一、本件被告甲○○所犯係死刑、無期徒刑、最輕本刑為三年以
    上有期徒刑以外之罪，其於準備程序中就被訴事實為有罪之
    陳述，經法官告知簡式審判程序之旨，並聽取公訴人、被告
    之意見後，認為適宜由受命法官獨任進行簡式審判程序，依
    刑事訴訟法第273 條之1 第1 項規定，裁定由受命法官獨任
    進行簡式審判程序。
二、本件犯罪事實及證據，均引用檢察官起訴書所載（如附件
    ），並補充證據：被告於本院審判中就犯罪事實之自白。
三、核被告甲○○所為，係犯刑法第185 條之4 之駕駛動力交通
    工具肇事致人於傷逃逸罪。次按刑法第62條（即關於「自首
    」減輕其刑之規定）所謂犯罪之發覺，僅須該管公務員已知
    犯罪事實並知其人有犯罪嫌疑，即足當之，不以確知其犯罪
    無誤為必要，此有最高法院78年台上字第1949號判決意旨足
    參。經查本案被告於民國84年8 月6 日晚間10時45分肇事後
    即行逃逸，嗣經高雄縣政府警察局小港分局小港派出所員警
    張簡政宗接獲通報車號XY-7352 號自用小客車（即被告駕駛
    之車輛）肇事逃逸，即以警用電腦查詢該部自小客車之車籍
    資料，並至該車設籍地（即被告住居地高雄市小港區○○○
    路66號）追查，被告乃於同日晚間11時40分許始至小港分局
    警備隊向員警申告自己所犯肇事逃逸之事實等情，業有偵查
    卷附警員職務報告書1 紙可證，並據被告於檢察官偵查中及
    本院審判中自白。足見被告於向警員申告自己所犯之罪之前
    ，該管司法警察已確知本案犯罪事實，並得由已確知之車牌
    號碼此一客觀證據資料循線追查犯罪嫌疑人為何人，是依前
    開最高法院判決意旨，應認該管公務員對犯罪事實及犯罪嫌
    疑人均已知悉，而與上揭自首減免罪責之要件不合，被告抗
    辯本案符合自首要件，自不足採。本院審酌被告犯罪之動機
    、目的、手段，事後已與告訴人達成和解，得告訴人原諒，
    有卷附和解書、被害人收據、本院辦理刑事案件電話紀錄查
    詢表各1 紙可按，其犯後坦承犯行，態度尚屬良好等一切情
    狀，量處如主文所示之刑，藉資懲儆。末查，被告甲○○前
    未曾受有期徒刑以上刑之宣告，有卷附台灣高等法院被告前
    案紀錄表可按，其因一時失慮，偶罹刑典，並已坦認犯行，
    深具悔意，經此偵審程序及刑之宣告後，應知警惕，信無再
    犯之虞，本院認前開所宣告之刑，以暫不執行為適當，爰併
    予宣告緩刑二年，以勵自新。
四、據上論斷，應依刑事訴訟法第273 條之1 第1 項、第299 條
    第1項 前段、第310 條之2 、第454 條第2 項，刑法第185
    條之4 、第74條第1 款，判決如主文。
中    華    民    國    95    年    1     月    27    日
                      交通法庭  法  官  紀凱峰
以上正本證明與原本無異。
如不服本判決，應於收受送達後10日內向本院提出上訴書狀。
中    華    民    國    95    年    2     月    7     日
                                書記官  黃進遠
附錄：中華民國刑法第185 條之4 駕駛動力交通工具肇事，致人
      死傷而逃逸者，處6 月以上5 年以下有期徒刑。


司法院資訊處製作；財團法人民間司法改革基金會備份。
